

## CONNAISSANCES



15 Rue Marcellin Berthelot 80090 Amiens

Téléphone: 06.10.01.25.48

Email: s.lefebvre907@laposte.net

# INTRODUCTION

Passionné d'informatique depuis 2005, j'aime relever des défis techniques et résoudre les problèmes les plus complexes. J'ai commencé en autodidacte, principalement en procédural, et depuis 2 ans en POO. J'ai des compétences élevées en HTML, Javascript, PHP (procédural, PDO, POO) et MySQL. Je l'environnement serveur Debian, Ubuntu, centOS. professionnaliser toutes mes compétences, j'ai suivi une formation à l'AFPA du 19 Octobre 2020 au 9 Juillet 2021.

# **FORMATION**

#### **DEVELOPPEUR WEB ET WEB MOBILE**

Afpa - Amiens 10/2020 - 07/2021

### DYNAMIQUE VERS L'EMPLOI

Centre relais Amiens 07/2020 - 10/2020

# EXPERIENCES PROFESSIONNELLES

### **DEVELOPPEUR WEB**

Ma Prospection à Narbonne (stage en télétravail) 04/2021 - 07/2021

#### VENDEUR IMPRIMEUR

01/09/2020 - 12/09/2020 (Top Office Amiens Sud)

### CONTRAT D'AVENIR CITADELLE AMIENS

01/2007 - 03/2007

### INVENTORISTE

Inventaire à Auchan à Dury (intérim Adecco) 06/2003 – 06/2006

### AGENT DE PRODUCTION

Prima France à Amiens 03/2003 - 09/2003

### AGENT DE FABRICATION

Friskies à Aubigny 12/2002 - 06/2003



HTML



CSS



**BOOTSTRAP** 



**Javascript** 







Wordpress Wordpress



Codelgniter 3 et 4



Github



Linux (Debian, Centos,

Ubuntu)

# COMPETENCES

Connaissances approfondies des langages MYSQL, PHP, HTML, JAVASCRIPT, CSS.

Création de base de données, Maquetter une application, Framework Codelgniter, Conception d'application Web et Web Mobile.

Analyser des problèmes techniques.

Respecter les règles et consigne de sécurité.

# **QUALITES**

- Travailleur
- Curieux Sérieux
- Persévérant

